臺灣新北地方法院板橋簡易庭小額民事判決
111年度板小字第921號
原      告  陳丞緯  
被      告  固德資產管理顧問股份有限公司

法定代理人  王吳貴妹
訴訟代理人  理勤孝  
上列當事人間請求返還違約金事件，本院於民國111年4月29日言
詞辯論終結，判決如下：
    主      文
原告之訴駁回。
訴訟費用新臺幣1,000元由原告負擔。
    事實及理由
一、原告主張：被告以其自遠傳電信股份有限公司(下稱遠傳電
    信)受讓門號0000000000、0000000000號(下稱系爭門號)電
    信費債權，向法院聲請核發支付命令，並對原告之財產聲請
    強制執行，原告銀行帳戶遭強制扣薪共計新臺幣(下同)33,5
    58元，然原告於民國105年4月18日上午8時許遺失內含身分
    證、健保卡等證件之皮夾，原告向警察報案，並告知遠傳電
    信，嗣於110年9月11日前往遠傳電信門市填寫未申請門號聲
    明書，同時表示證件遭冒用，並請求調閱監視器畫面確認原
    告未向遠傳電信申辦系爭門號，被告無法律上原因受有前開
    款項。為此，爰依不當得利之法律關係，請求被告返還上開
    扣押款。並聲明：被告應給付原告33,558元。
二、被告則以：原告就系爭電信費債權提起確認債權不存在之訴
    ，業經本院以110年度板簡字第2744號判決(下稱系爭民事判
    決)駁回原告之訴確定，電信費債權既已確定存在，被告收
    取扣薪款具有法律上之原因，原告以證件被盜為由否認債權
    存在，進而請求被告返還執行款，顯無理由等語，資為抗辯
    。並聲明：原告之訴駁回。
三、法院之判斷：
　㈠被告前以原告向遠傳電信申辦系爭門號，積欠電信費及應付
    補償款33,558元(下稱系爭債權)未清償，遠傳電信嗣將系爭
    債權讓與被告為由，向臺灣臺南地方法院聲請核發支付命令
    ，經該院核發109年度司促字第24855號支付命令(下稱系爭
    支付命令)，被告嗣持系爭支付命令向臺灣臺南地方法院對
    原告之財產聲請強制執行，因執行未果，經該院核發債權憑
    證(下稱系爭債權憑證)，被告復持系爭債權憑證向本院對原
    告之財產聲請強制執行，經本院以110年度司執字第101062
    號執行命令扣押原告之薪資債權，因系爭債權全額受償而執
    行終結在案；原告復以其於105年「1月」18日上午8時許遺
    失內含身分證、健保卡等證件之皮夾，其未向遠傳申辦系爭
    門號為由，對被告提起確認系爭債權不存在之訴，經本院以
    系爭民事判決駁回原告之訴確定等事實，有本院110年度司
    執字第101062號執行命令及系爭民事判決在卷可稽，且為兩
    造所不爭執，堪信屬實。
　㈡按當事人主張有利於己之事實者，就其事實有舉證之責任，
    民事訴訟法第277條前段定有明文。而民事訴訟如係由原告
    主張權利者，應先由原告負舉證之責，若原告先不能舉證，
    以證實自己主張之事實為真實，則被告就其抗辯事實即令不
    能舉證，或其所舉證據尚有疵累，亦應駁回原告之請求（最
    高法院17年上字第917號判例參照）。原告主張其未向遠傳
    電信申請系爭門號，遠傳電信對其無系爭債權存在，被告受
    讓系爭債權，並持系爭債權憑證對原告之財產聲請強制執行
    受償，為不當得利，然為被告所否認，揆諸前開說明，原告
    自應就其未向遠傳電信申請系爭門號，被告無法律上原因受
    有利益，致原告受有損害等有利於己之事實負舉證之責。
　㈢本件原告於系爭民事判決審理及於本件起訴時主張其於105年
    「1月」18日遺失內有身分證件之皮包，復改稱其係於105年
    「4月」18日遺失前開證件，就原告究係於何時遺失前開證
    件乙節，前後所述不一，已難遽信為真，又原告就其於105
    年4月18日遺失內有身分證件之皮包乙節，固據提出臺北市○
    ○○○○○○○○○○街○○○○○○○○○○0○號Z111059AW2N1CJK)為證，而該
    證明單雖記載發生時間為105年4月18日，惟該發生時間僅係
    員警受理報案時，依據報案人自述之內容所填載之時間，實
    不足認原告主張其於105年4月18日遺失內有身分證件之皮包
    可採，再參以個人證件如身分證、健保卡係辨識個人身分之
    重要文件，且為辦理攸關權利義務事項之重要憑證，一般人
    均會謹慎妥善保管，如有遺失或失竊，衡情理應立即報警或
    為其他必要之保障權益措施，然觀諸原告提出之臺北市○○○○
    ○○○○○○○街○○○○○○○○○○0○號Z110099AW2N14)(案號Z111059AW2
    N1CJK)，原告卻遲至被告持系爭債權對原告之財產聲請強制
    執行始報案，顯與常情有違，殊難採信，此外，原告復未提
    出其他證據證明其於105年4月18日遺失證件，而未申辦系爭
    門號，則被告以其自遠傳電信受讓系爭債權，據以對原告之
    財產聲請強制執行並受償，即無何不當得利可言。是以，原
    告依不當得利之法律關係，請求被告給付33,558元，洵屬無
    據。
四、綜上所述，原告依不當得利之法律關係，請求被告給付33,5
    58元，為無理由，應予駁回。
五、本件事證已臻明確，兩造其餘之攻擊防禦方法及所提證據，
    於判決結果不生影響，爰不一一論列，併此敘明。
六、本件係適用小額訴訟程序所為原告敗訴之判決，爰依職權確
    定訴訟費用額為原告已繳納之第一審裁判費1,000元，由原
    告負擔。
中　　華　　民　　國　　111 　年　　5 　　月　　27　　日
                  臺灣新北地方法院板橋簡易庭
                            法  官  施函妤             
以上為正本係照原本作成。
如不服本判決，應於送達後20日內，向本院提出上訴狀並表明上
訴理由，如於本判決宣示後送達前提起上訴者，應於判決送達後
20日內補提上訴理由書（須附繕本）。
中　　華　　民　　國　　111 　年　　5 　　月　　30　　日
                            書記官  吳昌穆　　
附錄：
一、民事訴訟法第436條之24第2項：
    對於小額程序之第一審裁判上訴或抗告，非以其違背法令為
    理由，不得為之。
二、民事訴訟法第436條之25：
    上訴狀內應記載上訴理由，表明下列各款事項：
    (一)原判決所違背之法令及其具體內容。
    (二)依訴訟資料可認為原判決有違背法令之具體事實。
三、民事訴訟法第471條第1項：（依同法第436條之32第2項規定
    於小額事件之上訴程序準用之）
    上訴狀內未表明上訴理由者，上訴人應於提起上訴後二十日
    內，提出理由書於原第二審法院；未提出者，毋庸命其補正
    ，由原第二審法院以裁定駁回之。